# 外商投资企业实物资产验资

提问人：czgc2007 时间：2012-12-06 21:15:30
最近遇到一外商投资企业，外方将其在国内投资的另一外商企业分得的设备投资到新设的企业中，没有报关单、商检等手续，可行吗？

回答人：chenyiwei
外国投资者以其境内所获得的人民币利润、清算、股权转让、先行收回投资、减资所得的财产（包括实物），经外管局核准后在境内再投资，是允许的。需按汇发[2012]59号文的规定办理“出资确认登记”手续。 参考：《关于进一步改进和调整直接投资外汇管理政策的通知》（汇发[2012]59号）附件 1 ：资本项目直接投资外汇业务操作规程（外汇局版）之：“1.6外商投资企业外国投资者非货币出资验资询证及出资确认登记”“1.7外国投资者境内合法所得再投资（转增资）验资询证及出资确认登记”。由于该规定刚发布，具体操作程序建议咨询外汇管理局。

回答人：chenyiwei
回复 emlynching 的帖子
原来在汇发[2003]30号文件下，对此类情况是明确规定允许开设“收购类帐户”（外国投资者拟在境内设立外商投资企业，如前期需在境内收购土地使用权及附着不动产、机器设备或其他资产等，在资产收购合同生效后，可申请开立该账户，用于存放与支付外汇收购款项），并有相应的审核规程。但该文件已经于 2012 年 12 月 17 日起废止，被《关于进一步改进和调整直接投资外汇管理政策的通知》（汇发[2012]59号）取代。但在汇发[2012]59号文的附录中，似乎没有查到相关的规定，请新 59 号文发布后实际操作过的网友协助，谢谢！

回答人：chenyiwei
回复 emlynching 的帖子
鉴于汇发[2003]30号文已被废止，而新的汇发[2012]59号文对此类情况未作明确规定，因此这种操作是否可行，建议咨询拟设立的JV所在地的外汇管理机关。个人理解，这一规定的取消很可能并不是无意的疏忽，而是与 2006 年以来对外资介入境内房地产的限制逐步收紧有关。
根据《关于规范房地产市场外资准入和管理的意见》（建住房[2006]171号）等规定，境外机构和个人在境内投资购买非自用房地产，应当追循商业存在的原则，按照外商投资房地产的有关规定，申请设立外商投资企业，经有关部门批准并办理有关登记后方可按照核准的经营范围从事相关业务。因此原先的先汇入资金收购境内资产，再以所收购的境内资产出资设立外商投资企业的做法可能会受到较多限制。